ru: Система клапанов кларнета: Альберт; Бем; Олер; Другое
fi: Klarinetin sävellajijärjestelmä: Albert; Boehm; Oehler; Muu
da: Klarinetnøglesystem: Albert; Boehm; Oehler; Andet
cs: Systém klarinetových klapek: Albert; Boehm; Oehler; Jiné
nb: Klarinett-toneart: Albert; Boehm; Oehler; Annet
nl: Sleutelsysteem klarinet: Albert; Boehm; Oehler; Andere
pt-BR: Sistema de notas do clarinete: Alberto; Boehm; Oehler; Outro
en: Clarinet key system: Albert; Boehm; Oehler; Other
zh-CN: 单簧管琴键系统: 阿尔伯特风格; 勃姆; 厄勒; 其他
pt-PT: Sistema de chaves de clarinete: Albert; Boehm; Oehler; Outro
sk-SK: Kľúčový systém pre klarinety: Albert; Boehm; Oehler; Iné
lt-LT: Klarneto klavišų sistema: „Albert“; „Boehm“; „Oehler“; Kita
de: Klarinettentastensystem: Albert; Böhm; Oehler; Sonstiges
sv: Nyckelsystem på klarinett: Albert; Boehm; Oehler; Övrigt
th: ระบบคีย์คลาริเน็ต: อัลเบิร์ต; โบห์ม; โอห์เลอร์; อื่นๆ
bg-BG: Система за клавиши за кларинет: Albert; Boehm; Oehler; Други
it: Sistema tonale del clarinetto: Albert; Boehm; Oehler; Altro
el: Σύστημα πλήκτρων κλαρινέτου: Albert; Boehm; Oehler; Άλλο
pl: System klawiszy klarnetowych: Albert; Boehm; Oehler; Inne
vi: Hệ thống phím kèn Clarinet: Albert; Boehm; Oehler; Khác
hu: Klarinét billentyűrendszere: Albert; Boehm; Oehler; Egyéb
ko: 클라리넷 키 시스템: 앨버트; 뵘; 욀러; 기타
ja: クラリネットのキーシステム: アルバート; ベーム; オーエラー; その他
fr: Système de clé de clarinette: Albert; Boehm; Oehler; Autre
zh-TW: 單簧管調性系統: Albert; Boehm; Oehler; 其他
sl-SI: Sistem tipk za klarinet: Albertov; Boehmov; Oehlerjev; Drugo
es: Sistema de llaves del clarinete: Albert; Boehm; Oehler; Otros
hr-HR: Sustav tipki klarineta: Albert; Boehm; Oehler; Ostalo
tr: Klarnet anahtar sistemi: Albert; Boehm; Oehler; Diğer
ro-RO: Sistem de clape pentru clarinet: Albert; Boehm; Oehler; Altele